【裁判字號】    96,勞訴,112
【裁判日期】    970403
【裁判案由】    給付資遣費等
【裁判全文】
臺灣臺北地方法院民事判決             96年度勞訴字第112號
    原      告  甲○○
    被      告  運昇策略證券投資顧問股份有限公司
    法定代理人  乙○○
    訴訟代理人  黃舒瑜律師
                黃帥升律師
    上  一  人
    複  代理人  許慧如律師
上列當事人間請求給付資遣費等事件，本院於民國97年3月21日
言詞辯論終結，判決如下：
    主  文
被告應給付原告新臺幣參拾捌萬肆仟捌佰伍拾貳元，及自民國九
十六年六月二十四日起至清償日止，按年息百分之五計算之利息
。
原告其餘之訴駁回。
訴訟費用由被告負擔百分之六十，餘由原告負擔。
本判決原告勝訴部分得假執行；被告如以新臺幣參拾捌萬元為原
告預供擔保，得免為假執行。
原告其餘假執行之聲請駁回。
    事實及理由
壹、程序方面
    被告法定代理人原為汪潔明，嗣於訴訟繫屬後之民國96年12
    月3 日變更為季明，遂於同月21日提出書狀聲明承受訴訟，
    經核與民事訴訟法第170 條、第175 條、第176 條規定相符
    ，應予准許。
乙、實體方面
一、原告起訴主張：原告自93年8 月1 日起在被告公司任職，被
    告於96年1 月2 日以原告有勞動基準法第11條第5 款對於所
    擔任之工作確不能勝任情事，在原告上班途中，由原告之主
    管丙○○以電話告知原告：「以後都不用來了」，逕行終止
    兩造間之勞動契約，並要求原告於當日或隔日進辦公室辦理
    交接，原告遂於同年1 月3 日完成交接。惟被告未給付原告
    任職期間之95年12月業績獎金、95年第4 季管理費獎金、95
    年第13及14個月工資、及96年1 月1 日至3 日之工資，亦未
    依勞動基準法第16條第1 項第2 款、第17條及勞動基準法施
    行細則第24條第3 項規定給付原告預告工資、資遣費及未休
    完特別休假6 日之工資。上述被告應給付原告之金額如下：
    原告任職於被告公司共2 年5 月又3 日，被資遣前六個月（
    95年7 月至95年12月）之平均月所得為新臺幣（以下未標明
    幣別者均指新臺幣）109, 381元，而95年12月之月所得為13
    3,501 元，故被告應給付原告95年12月業績獎金29,500元、
    95年第4 季管理費獎金80 ,000 元、95年第13及14個月工資
    218,762 元（109,381 ×2 月）、96年1 月1 日至3 日之工
    資12,918元（133,501 ÷31日×3 日）、預告工資81,814元
    （133,501 ÷31日×19日）、特別休假日之工資16,159元（
    133,501 ÷31日×6 日，扣除公司已給付9,677 元）；資遣
    費之計算如下：93年8 月1 日至94年6 月30日，基數為11，
    適用勞動基準法第17條之規定，被告應給付資遣費為100,26
    5 元（109,381 ×11÷12），94年7 月1 日至95年12月31日
    ，基數為18，適用勞工退休金條例第12條規定，被告應給付
    資遣費為82,035元（109, 381×18÷12×0.5） ，合計182,
    300 元。因被告拒絕給付，為此提起本訴，聲明請求被告給
    付621,453 元，及自起訴狀繕本送達翌日起至清償日止，按
    年息5%計算之利息；並願供擔保聲請宣告假執行等情。
二、被告則辯稱：被告公司於90年設立，主要經營業務為代理美
    國運通銀行銷售基金予國內各銀行。原告自93年起任職被告
    公司，負責北區包括新竹以北及宜蘭等地之業務，基於擴張
    業務之必要，於95年9 月指派原告為北區業務協理，於其原
    擔任之職掌管圍外，另賦與招募北區業務人員之職責，並首
    次由其負責管理之職務，惟原告自擔任協理職務以來，管理
    風格履造成員工困擾，致員工無法留任，公司業務推動困難
    而無法擴張規模，因此，被告審慎評估後認為原告不適任管
    理職務，擬請原告卸下管理職務，專注於其原職掌之業務，
    並致力於以往開發較少之基隆、汐止等地區。但原告認為此
    舉否定其個人努力，堅持自行辭職，被告基於原告對公司之
    貢獻，多次慰留，係原告堅持不願接受，自96年1 月2 日起
    無故不再至公司，亦未辦理離職手續，被告為維持公司人事
    管理之穩定性，於96年1 月31日正式公告依勞動基準法第12
    條第6 款之規定，終止與原告間之勞動契約。退萬步言，縱
    認原告之主張為有理，依勞動基準法第2 條第4 款及勞動基
    準法施行細則第10條獎金紅利應屬非經常性給與，不計入平
    均工資，原告所主張之平均工資數額亦有違誤，自95年7 月
    至12月之工資，扣除獎金等非經常性給與後，其平均工資為
    64 ,000 元；又被告請求任職期間之95年12月業績獎金及95
    年第4 季管理費獎金，尚乏依據，且該獎金均非經常性給與
    ；至於95年第13及14個月工資則屬年終獎金之性質，依被告
    規定，須次年農歷年前仍在職始得支領，原告既無故曠職，
    於96年2 月間之農曆年前顯非在職，自不得請求；再原告於
    96年1 月2 日即無故曠職，同年月3 日亦未提供勞務，自不
    得請求被告給付96年1 月2 日、3 日之工資，至多僅能請求
    96年1 月1 日之工資2,065 元（64,000÷31日）；此外，被
    告之預告工資至多僅為41,290元（64,000÷31日×20日）；
    依行政院勞工委員會79年12月27日（79）勞動二字第21776
    號函意旨：「勞工之特別休假應在勞動契約有效期間為之，
    惟勞動契約之終止，如係可歸責於雇主之原因時，雇主應發
    給未休完特別休假日數之工資」，故勞動契約之終止係不可
    歸責於雇主時，雇主自無發給未休完特另休假日數之工資之
    義務，縱認原告得請求，其未休特別休假日之工資至多為12
    ,387 元 （64,000÷31×6 ，扣除被告已給付之9,677 元）
    ；至於資遣費之計算，自93年8 月1 日至94年6 月30日，基
    數為11，適用勞動基準法第17條之規定，被告應給付資遣費
    為58 ,667 元（64,000×11÷12），94年7 月1 日至95年12
    月31日，基數為19，適用勞工退休金條例第12條規定，被告
    應給付資遣費為50,667元（64,000×19÷12×0.5）， 合計
    182, 300元等語。並聲明請求駁回原告之訴；如受不利之判
    決，並願供擔保請准免為假執行。
三、兩造不爭執事項：
    (一)原告於93年8 月1 日任職於被告公司，兩造間訂有適用勞
      動基準法之不定期勞動契約。
    (二)原告曾於96年1月3日填寫員工離職手續清單，並自該日起
      即未到被告公司提供勞務。
    (三)原告於96年1 月3 日前，尚有未休完之特別休假6 日。被
      告並於96年2 月份就該部分之未休完日數之工資，給付給
      原告9,677 元。
四、兩造爭點：
    (一)原告可否向原告請求任職期間之95年12月業績獎金、95年
      第4 季管理費獎金、第13及第14個月工資及96年1 月1 日
      至3 日之工資？如可請求，其數額為何？
    (二)被告逕行終止原告之勞動契約，係依照勞動基準法第11條
      第5 款或同法第12條第1 項第6 款？
    (三)原告得否請求勞動基準法第16條、第17條及勞動基準法施
      行細則第24條第3 款所定之預告工資、資遣費及未休特別
      休假之工資？如得請求，其平均工資數額為何？原告所得
      請求之預告工資、資遣費及未休特別休假工資如何計算？
五、經查：
    (一)關於前述爭點(一)中，95年12月業績獎金及95年第4 季管理
      費獎金得否請求，及其所得請求數額部分：
    1.原告主張其任職被告公司係擔任業務協理，被告應付之業
      績獎金及管理費獎金，分屬原告實際從事招攬業務及管理
      行為所換得之勞動報酬等語；被告則以該業績獎金及管理
      費獎金非屬經常性給與，無庸給付等語資為抗辯。
    2.按工資係指勞工因工作而獲得之報酬，包括工資、薪金及
      按計時、計日、計月、計件以現金或實物等方式給付之獎
      金、津貼及其他任何名義之經常性給與，勞動基準法第2
      條第3款 定有明文，故須符合雇主之給與、工作之對價及
      經常性之給與等條件始得謂為工資。雇主具勉勵、恩惠性
      質之給與，並非對於勞工提供勞務之對價，即非勞動基準
      法所謂之工資。
    3.經查，原告於95年12月任職於被告公司時，領有11月手續
      費獎金（即業績獎金）30,000元、第3 季管理費獎金40,0
      00元等事實，為被告所不爭執，復有卷附之原告95年12月
      薪資表及原告95年度員工薪資清冊可稽，堪信為真實。原
      告既在業務單位任職，則招攬、推銷或管理基金等行為當
      為原告為被告提供勞務之主要內容，且業績狀況好壞，更
      為原告在被告公司被據以考評是否適任之基礎；參以同為
      受僱於被告之證人丁○○到庭證稱：被告公司會給與的業
      務獎金有二筆，分別是每個月的手續費及每一季的管理費
      獎金，手續費是扣掉所有管銷，由老闆自己決定，管理費
      則是百分之二十拿出來給業務分，但我們真的做到時，老
      闆就說公司很窮，只拿百分之七讓業務分（見本院96年12
      月21日言詞辯論筆錄第4 頁）等語，及卷附證人丁○○之
      95年12月份聯邦銀行薪資入帳數列表中，亦有12月手續費
      獎金之科目等情，可見原告所獲取之業績獎金及管理費獎
      金，應屬其提供勞務之對價且為經常性給與無訛，則其為
      原告工資之一部，當可認定。被告辯稱其係為非經常性給
      與云云，並無可採。
    4.原告既於95年12月仍續服勞務，而被告於該月份之基金下
      單總銷售金額為1 億1734萬美金，有被告所不爭之95年12
      月基金下單達成率一覽表在卷可稽，對照同年11月之基金
      下單總銷售金額為1 億2081萬美元，按原告於11月所領取
      之手續費獎金30,000元比例換算，原告同年12月份所可請
      求之手續費獎金應為29 ,138 元（1 億1734萬美元÷1 億
      2081萬美元×30,000；元以下四捨五入，下同）。
    5.又以被告所不爭執其第三季庫存基金總金額2.5 億美金，
      原告當月支領4 萬元管理費獎金之情形比例計算，可知被
      告第四季庫存基金總金額為5 億美金，原告所得支領之第
      四季管理費獎金，即應為8 萬元（5 億美元÷2.5 億美元
      ×4 萬）。
    (二)關於前述爭點(一)中，95年第13及第14個月工資可否請求，
      及所得請求數額部分：
    1.按雇主具有勉勵、恩惠性質之給與，非屬勞工工作之對價
      ，與經常性給與有別，不得列入工資範圍內。勞動基準法
      施行細則第10條規定：「本法第2 條第3 款所稱之其他任
      何名義之經常性給與係指左列各款以外之給與。一、紅利
      。二、金：指年終獎金……。三、春節、端午節、中秋
      節給與之節金」，將「紅利」及「春節、端午節、中秋節
      給與之節金」排除在經常性給與之外，自不得列入工資範
      圍。
    2.原告主張被告曾告知其任職於被告公司之薪資結構為保障
      年薪14個月等語，然為被告所否認。經查，原告為上開主
      張，無非係以證人丁○○到庭證稱：當初進公司薪資結構
      是14個月，且老闆（即被告公司前法定代理人汪潔明）在
      一次業務會議時，他當場講過（見本院96年12月21日言詞
      辯論筆錄第3 至4 頁）等語為證。惟依卷附兩造是認之原
      告93年至95工薪資清冊3 紙及證人丁○○之聯邦銀行薪資
      入帳數表列影本1 紙所載，被告於94年及95年所給付原告
      及證人之給與，並無記載第13、第14個月工資之名目；反
      之，被告於94年2 月及95年1 月之農曆年期間，所分別給
      付原告之20,822元及75,000元，係以「年終獎金」為名目
      ；而原告於94年1 月領取底薪50,0 00 元，業務加給1,00
      0 元，合計當月受領工資為60,000元；95年1 月領取底薪
      50,000元，業務加給16,000元，合計當月受領工資為66,0
      00元；另證人丁○○於95年12月係受領工資45,535元，12
      月手續費13,160元，其95年年終獎金則僅有37,749元。可
      見不論是原告於94年受領之20,822元、95年受領之75,000
       元 或證人丁○○於95年受領之37,749元，亦不相當原告
      及證人2 個月之工資。準此以觀，被告於94年2 月及95年
      1 月所為上開給與，顯非原告或證人丁○○所稱之第13、
      14個月工資。則證人上述證詞，顯無佐證，尚難逕據為有
      利原告之認定。此外原告亦未證明上開金額之給付與原告
      提供勞務給付間有何對價關係，則原告主張被告同意給付
      原告年薪14個月等語，尚非可採，其據以請求被告給付95
      年第13、14個月工資，亦屬無據。
    (三)關於前述爭點(一)中，96年1 月1 日至3 日工資可否請求及
      其所得請求數額部分：
    1.按僱傭者，謂當事人約定，一方於一定或不定之期限內為
      他方服勞務，他方給付報酬之契約。僱用人受領勞務遲延
      者，受僱人無補服勞務之義務，仍得請求報酬，民法第48
      2 條及第487 條定有明文。
    2.原告主張於96年1 月2 日上班途中，經主管丙○○以電話
      向其言明：「以後都不用來了」，旋於隔日至公司辦理交
      接等語，核與證人丙○○到庭所證其在96年1 月1 日與原
      告洽談職務異動，隔天其打電話通知原告，請其下午進公
      司辦理離職手續等語（見本院96年11月2 日言詞辯論筆錄
      第2 頁）相符。可認證人丙○○於96年1 月2 日，確有以
      電話拒絕原告續服勞務之事實。而證人丙○○為原告之主
      管，又代表被告公司與原告洽談有關原告職務異動事宜，
      自屬代表事業主處理有關勞工事務之人，與勞動基準法第
      2 條第2 款所定義之雇主相當。被告辯稱證人丙○○僅係
      公司業務主管，非人事單位主管，無權通知原告拒絕其續
      服勞務或終止勞雇關係云云，尚非可取。則原告有於96年
      1 月2 日服勞務之意願，係因證人丙○○之電話預示拒絕
      其服勞務之事實，堪予認定，依前揭民法規定，原告無補
      服勞務之義務，仍得請求報酬，是原告請求被告給付96年
      1 月2 日之工資，尚非無據。
    3.惟原告請求96年1 月3 日工資部分，因原告當日係基於離
      職之主觀意思到被告公司完成職務交接事宜，並無提供勞
      務之意願及客觀行為，而完成職務交接係勞動契約終止後
      ，員工之附隨義務，亦不能認係為原告提供勞務，是原告
      自不能請求96年1 月3 日之工資。
    4.至於原告所可請求96年1 月1 、2 日之工資數額部分，依
      被告所提出之原告薪資清冊所載，原告於95年12月受領之
      薪資科目係包含「底薪金額」、「主管加給」、「手續費
      獎金」、「第三季獎金」，底薪金額及主管加給則固定為
      50,000元及21,000元。而原告於96年1 月之工作日數僅2
      日，客觀上顯未達可領取季管理費獎金及手續費獎金之標
      準，是應以原告之底薪金額及主管加給為基礎，比例計算
      96年1 月1 日至2 日之工資，據此核算，原告所可請求之
      工資數額應為4,733 元（71,000÷30×2） 。
    (四)關於前述爭點(二)部分：
    1.原告主張兩造間勞動契約係經被告以原告有勞動基準法第
      11條第5 款不能勝任工作情形為由，於96年1 月2 日予以
      終止等語；被告則辯稱係因原告自96年1 月2 日起即無故
      曠職，被告迄同月31日始以原告曠職為由終止其勞動契約
      等語。
    2.經查，證人即被告前客服部副總經理丙○○到庭證稱，曾
      因原告管理有疏失，而於96年1 月1 日與原告洽談職務異
      動等語；又原告所提出附卷為被告不爭執真正之被告96年
      2 月13日函覆中華民國勞基法權益維護促進會函文所載，
      被告對於原告不妥之管理及不當招攬業務行為亦多有主張
      ，可見被告對於原告任主管職務期間之表現，係認為不能
      勝任。而丙○○復證稱：「我約原告在96年1 月1 日洽談
      職務異動，當時原告認為如果要卸除主管職務，他感覺是
      被告公司要他離職的意思，我告訴原告，公司並無要他離
      職的意思，但原告認為如果一定要他職務異動，他就要離
      職，談完之後我問過汪總（被告前法定代理人），汪總說
      如果原告這樣，就讓他離職，於是隔天我打電話通知原告
      上午要開會，請原告下午再進公司辦理離職手續」等語，
      亦可見被告係因原告拒絕職務異動，而通知原告於96年1
      月2 日辦理離職手續。雖被告指稱係因被告當時表示要離
      職，係自請辭職等語，惟依丙○○上開證詞，可知原告當
      時僅表明「如被告堅持調動原告，其將離職」而已，至於
      原告將於何時離職，或有無附有其他條件，均未表示，自
      無法逕認原告上開表示即屬自請辭職。參以證人丁○○證
      稱，其於96年初晨會時，被告前法定代理人汪潔明於晨會
      上報告原告被FIRE，係因原告私下給理專獎金，被兆豐課
      長發現等語，應堪認被告當時係因認原告不能勝任主管職
      務，且拒絕調動，因而於96年1 月2 日終止原告之勞動契
      約。準此，原告主張兩造間勞動契約係經被告以原告有勞
      動基準法第11條第5 款所定不能勝任工作之事由，於96年
      1 月2 日予以終止等語，應可採信；被告辯稱係因原告自
      96年1 月2 日起即無故曠職，被告迄同月31日始以原告曠
      職為由終止其勞動契約等語，尚不足取。
    (五)關於前述爭點(三)部分：
    1.按勞工繼續工作1 年以上3 年未滿，經雇主依勞動基準法
      第11條終止勞動契約者，得請求雇主給付20日之預告期間
      工資，及按受僱期間每滿1 年發給相當於1 個月平均工資
      ，剩餘月數，以比例計給，未滿1 個月者以1 個月計算之
      資遣費，此觀勞動基準法第16條第1 項第2 款、第3 項，
      第17條規定甚明；又勞工適用勞工退休金條例之退休金制
      度者，適用後之工作年資，於勞動契約依勞動基準法第11
      條規定終止時，其資遣費由雇主按其工作年資，每滿1 年
      發給1/2 個月之平均工資，未滿1 年者，以比例計給；最
      高以發給6 個月平均工資為限，不適用勞動基準法第17條
      之規定，亦為勞工退休金條例第12條第1 項所明定；再勞
      工之特別休假因終止契約而未休者，其應休未休之日數，
      雇主應發給工資，亦為勞動基準法第24條第3 款所明定。
    2.被告依勞動基準法第11條第5 項終止兩造之勞動契約，已
      如前述，則原告自得依上開規定請求被告給付預告期間工
      資、資遣費及未休特別休假之工資。
    3.關於於告之平均工資數額：
      (1)按工資謂勞工因工作而獲得之報酬，包括工資、薪金及
        按計時、計日、計月、計件以現金或實物等方式給付之
        獎金、津貼及其他任何名義之經常性給與均屬之；而平
        均工資謂計算事由發生之當日前六個月內所得工資總額
        除以該期間之總日數所得之金額。民法第482 條、勞動
        基準法第2 條第2 款、第4 款定有明文。
      (2)依原告95年6-12月每月支領薪資一覽表，其上所載每月
        「底薪金額」、「主管加給」部分，係屬工資之一部，
        兩造並無爭執；而所載「各項獎金」項下之業績獎金及
        管理費獎金應屬原告提供勞務之對價，亦如前述。另所
        載「代扣所得稅」、「代扣健保費」、「代扣勞保費」
        部分，雖因被告代為扣繳而未給付原告，但被告究係自
        原告之工資內代為扣繳上開款項，該扣繳之金額，亦應
        屬原告之工資。
      (3)原告自95年7 月至12月共任職184 日，原告領取之工資
        總額為695,999 元（7 月工資98,000元、8 月工資100,
        000 元、9 月工資91,000元、10月工資102,000 元、11
        月工資163,999 元、12月工資141,000 元），則其平均
        工資為每日3,783 元（元以下四捨五入，下同）。
    4.關於資遣費數額：
      (1)原告於93年8 月1 日起進入被告公司任職，迄至96年1
        月2 日止由被告終止勞動契約，工作年資為2 年5 月2
        日；又原告於94年6 月30日選擇適用勞工退休金條例所
        定之新制，為兩造所不爭。
      (2)則原告自93年8 月1 日起至94年6 月30日止適用勞動基
        準法階段之工作年資，計為11個月，依勞動基準法第17
        條規定計算，可得0.92個基數（小數點二位以下四捨五
        入，下同），是此部分之資遣費數額為104,411 元（3,
        783 ×30×0.92）。自94年7 月1 日起至96年1 月2 日
        止適用勞退新制之工作年資，為1 年6 月又2 日，依勞
        工退休金條例第12條第1 項規定，可得0.75個基數（(1
        ×0.5)+(6 ÷12×0.5)+((2÷30) × (1 ÷12) ×0.5
        ），是此部分之資遣費為85,116元（3,783 ×30×0.75
        ）。故原告得請求之資遣費共計189,527 元，原告僅請
        求182,300 元，於其請求之範圍為有理由。
    5.關於預告期間工資之數額：
      原告受僱於被告期間，工作年資共計2 年5 月2 日，已如
      前述，依首揭說明，被告欲依勞動基準法第11條相關規定
      終止契約，原應於20日前預告，被告於96年1 月2 日未經
      預告即終止雙方之契約，依上開規定，原告自當再給付預
      告期間20日之工資，以原告平均工資每日3,783 元計算，
      此部分數額應為75,660元（3,783 ×20）。
    6.關於未休特別休假日之工資數額：
    (1)被告依勞動基準法第11條第5 項規定，終止與原告之間的
      勞動契約，原告於契約終止日前，尚有6 日之特別休假尚
      未休畢，此為兩造所不爭執，則依首揭規定，被告自應發
      給原告未休此6 日特別休假之工資，以原告平均工資每日
      3,783 元計算，被告應給付原告未休特別休假之工資計22
      ,698 元 （3,783 ×6） ，惟被告前已給付原告9,677 元
      ，是被告所得請求未休特別休假之工資數額，應為13,021
      元（22,698－9,677） 。
六、綜上所述，原告所得請求被告給付者，計有95年12月業績獎
    金29,138元、及95年第4 季管理費獎金80,000元、96年1 月
    1 至2 日工資4,733 元、資遣費182,300 元、預告期間工資
    75,660元、未休特別休假之工資13,021元，總計384,852 元
    。末按依勞動基準法第17條及勞工退休金條例第12條第1 項
    規定計算之資遣費，應於終止勞動契約後三十日內發給，勞
    動基準法施行細則第8 條、勞工退休金條例第12條第2 項分
    別定有明文；又給付有確定期限者，債務人自期限屆滿時起
    ，負遲延責任；給付無確定期限者，債務人於債權人得請求
    給付時，經其催告而未為給付，自受催告時起，負遲延責任
    。其經債權人起訴而送達訴狀，與催告有同一之效力；再遲
    延之債務，以支付金錢為標的者，債權人得請求依法定利率
    計算之遲延利息；應付利息之債務，其利率未經約定，亦無
    法律可據者，週年利率為5%，民法第229 條、第233 條第1
    項前段、第203 亦有明定。被告經原告起訴請求給付上開金
    額而未為給付，依上規定，原告自得請被告加付遲延利息。
    從而，原告請求被告給付384,852 元，及自起訴狀繕本送達
    翌日即96年6 月24日起至清償日止，按年息5%計算之利息部
    分，為有理由，應予准許；逾此範圍之請求，為無理由，應
    予駁回。
七、原告勝訴部分，係所命給付金額未逾50萬元之判決，應依民
    事訴訟法第389 條第1 項第5 款規定，宣告假執行；又被告
    陳明願供擔保請准免為假執行，經核無不合，併依同法第39
    2 條第2 項規定准許之。至於原告敗訴部分，其假執行之聲
    請失所附麗，應予駁回。
八、本件為判決之基礎已臻明確，兩造其餘之陳述及所提其他證
    據，經本院斟酌後，認為均於判決之結果無影響，自無庸逐
    一論述，併此敘明。
九、據上論斷，本件原告之訴為一部有理由，一部無理由，依民
    事訴訟法第79條、民事訴訟法第389條第1項第5款、第392條
    第2項，判決如主文。
中    華    民    國    97    年    4     月    3     日
                        勞工法庭  法  官  黃明發
以上正本係照原本作成
如對本判決上訴，須於判決送達後20日內向本院提出上訴狀
中    華    民    國    97    年    4     月    3     日
                                  書記官  陳怡如


司法院資訊處製作；財團法人民間司法改革基金會備份。
